ACORDAO-COMPLETO-2348582

ACÓRDÃO DE RELAÇÃO

ACÓRDÃO DE RELAÇÃO 2656/2019 ATA 8/2019 - PRIMEIRA CÂMARA

Acórdão 2656/2019-TCU-Primeira Câmara
Considerando que Américo Raimundo Pocai Mendes interpôs pedido de reexame à peça 60, que restou não conhecido (peça 76) por ser intempestivo e não conter documentos novos;
Considerando a reiteração do pedido de reexame, apresentando, agora, documentos novos;
Considerando o art. 278, §3º, do RI/TCU, que dispõe: "a interposição de recurso, ainda que venha a não ser conhecido, gera preclusão consumativa";
Os Ministros do Tribunal de Contas da União ACORDAM, por unanimidade, com fundamento nos artigos 32, parágrafo único, e 48 da Lei 8.443/1992, art. 285, § 2º, 286, parágrafo único, e 278, §3º do Regimento Interno, em não conhecer do pedido de reexame (peça 86) interposto por Américo Raimundo Pocai Mendes, ante a preclusão consumativa, e em dar ciência deste acórdão ao recorrente, de acordo com os pareceres emitidos nos autos.
1. Processo TC-Processo 004.098/2015-3 (TOMADA DE CONTAS ESPECIAL) 
	1.1. Apensos: Processo 021.083/2017-7 (SOLICITAÇÃO) ; Processo 016.540/2015-8 (SOLICITAÇÃO) ; Processo 011.127/2011-2 (RELATÓRIO DE AUDITORIA) ; Processo 027.808/2015-7 (SOLICITAÇÃO) ; Processo 023.717/2015-7 (SOLICITAÇÃO) 
	1.2. Responsáveis: Americo Raimundo Pocai Mendes (XXX.133.789-XX) ; Coenco Construções Empreendimentos e Comercio Ltda (00.431.864/0001-68) ; Célio Renato da Silveira (XXX.634.721-XX) ; Elisabete Balbinot (XXX.636.332-XX) ; Mickey Yuji Katsuragawa (XXX.220.818-XX) 
	1.3. Recorrente: Americo Raimundo Pocai Mendes (XXX.133.789-XX) 
	1.4. Órgão/Entidade: Prefeitura Municipal de Espigão D'oeste - RO; Superintendência Estadual da Funasa em Rondônia
	1.5. Relator: Ministro Bruno Dantas
	1.6. Representante do Ministério Público: Procurador Sergio Ricardo Costa Caribé
	1.7. Relator da deliberação recorrida: Ministro Bruno Dantas
	1.8. Unidades Técnicas: Secretaria de Recursos (SERUR) ; Secretaria do TCU no Estado de Rondônia (Sec-RO) .
	1.9. Representação legal: Vanina Carneiro da Cunha Modesto Coutinho (10737/OAB-PB) e outros, representando Coenco Construções Empreendimentos e Comercio Ltda; Valnei Gomes da Cruz Rocha (2479/OAB-RO) e outros, representando Célio Renato da Silveira; Ronilson Wesley Pelegrine Barbosa (4688/OAB-RO) e outros, representando Americo Raimundo Pocai Mendes; Cleodimar Balbinot (3663/OAB-RO) , representando Mickey Yuji Katsuragawa. 
	1.10. Determinações/Recomendações/Orientações: não há.

Primeira Câmara

Americo Raimundo Pocai Mendes (XXX.133.789-XX); Coenco Construções Empreendimentos e Comercio Ltda (00.431.864/0001-68); Célio Renato da Silveira (XXX.634.721-XX); Elisabete Balbinot (XXX.636.332-XX); Mickey Yuji Katsuragawa (XXX.220.818-XX)

ACORDAO-COMPLETO-2489679

Acórdão de Relação 10766/2021 - Primeira Câmara

Acórdão de Relação

ACORDAO-COMPLETO-2436537

Acórdão 13973/2020 - Primeira Câmara

ACORDAO-COMPLETO-2408758

Acórdão 9294/2020 - Primeira Câmara

BRUNO DANTAS

Ministro Bruno Dantas

Vanina Carneiro da Cunha Modesto Coutinho (10737/OAB-PB) e outros, representando Coenco Construções Empreendimentos e Comercio Ltda; Valnei Gomes da Cruz Rocha (2479/OAB-RO) e outros, representando Célio Renato da Silveira; Ronilson Wesley Pelegrine Barbosa (4688/OAB-RO) e outros, representando Americo Raimundo Pocai Mendes; Cleodimar Balbinot (3663/OAB-RO), representando Mickey Yuji Katsuragawa.

Procurador Sergio Ricardo Costa Caribé

TOMADA DE CONTAS ESPECIAL (TCE)

Secretaria de Recursos (SERUR); Secretaria do TCU no Estado de Rondônia (Sec-RO).